臺灣板橋地方法院刑事判決　　　　　　　96年度訴字第2326號
公　訴　人　臺灣板橋地方法院檢察署檢察官
被　　　告　甲○○
上列被告因違反毒品危害防制條例案件，經檢察官提起公訴（九
十六年度毒偵字第四○一四號），被告就被訴事實為有罪陳述，
本院改行簡式審判程序審理，判決如下：
    主  文
甲○○施用第一級毒品，累犯，處有期徒刑拾月；減為有期徒刑
伍月；又施用第二級毒品，累犯，處有期徒刑陸月，減為有期徒
刑月，扣案第二級毒品甲基安非他命（驗餘淨重零點柒零壹玖
公克），沒收銷燬之，扣案毒品外包裝袋壹個、吸食器壹組、玻
璃球壹只、藥鏟壹支、研磨器壹台，均沒收之。應執行有期徒刑
柒月。扣案第二級毒品甲基安非他命（驗餘淨重零點柒零壹玖公
克），沒收銷燬之，扣案毒品外包裝袋壹個、吸食器壹組、玻璃
球壹只、藥鏟壹支、研磨器壹台，均沒收之
    事  實
一、甲○○前因違反麻醉藥品管理條例案件，於民國八十七年十
    一月十日經臺灣高等法院以八十七年度上訴字第六七七號判
    決判處有期徒刑六年四月確定，執行至八十九年九月二日假
    釋出監，惟經撤銷假釋，執行殘刑有期徒刑二年十一月又二
    十日，至九十五年十月十六日縮刑期滿執行完畢。又因施用
    毒品案件，於九十一年十二月三十日經本院以九十一年毒聲
    字第四二七九號裁定送觀察、勒戒後，認有繼續施用毒品傾
    向，復經本法以九十二年度毒聲字第二六二五號裁定，令入
    戒治處所施以強制戒治，至九十三年三月九日執行完畢，並
    由臺灣板橋地方法院檢察署檢察官於九十三年五月十日以九
    十三年度戒毒偵字第一八七號為不起訴處分確定。詎猶不知
    悔改，又於強制戒治執行完畢後五年內之九十六年四月十二
    日下午十一時許，復基於施用第一級毒品海洛因、第二級毒
    品甲基安非他命之犯意，在臺北縣土城市○○街三十九號十
    一樓住處，分別以將海洛因置入香煙內之方式施用海洛因、
    以玻璃球吸食器，施用甲基安非他命各一次。嗣於翌（十三
    ）日上午十一時四十分許，經警在上址查獲，並扣得第一級
    毒品海洛因二包（驗餘淨重九十一．七五公克，此部分涉及
    意圖販賣而持有第一級毒品罪行，現另由檢察官偵查中）、
    第二級毒品甲基安非他命一包（驗餘淨重○．七○一九公克
    ）、吸食器一組、玻璃球一只、藥鏟一支、研磨器一台。
二、案經臺北市政府警察局刑事警察大隊移送臺灣板橋地方法院
    檢察署檢察官偵查起訴，本院改行簡式審判程序審理。
    理  由
一、訊據被告甲○○對於上揭施用第一級毒品海洛因、第二級毒
    品甲基安非他命之犯行坦承不諱。被告為警查獲時所採之尿
    液，分別以ＥＩＡ酵素免疫分析法初驗、ＧＣ／ＭＳ氣相層
    析質譜儀法確認複驗後，均呈鴉片類、安非他命類之陽性反
    應，此有臺灣尖端先進生技醫藥股份有限公司九十六年四月
    二十日濫用藥物檢驗報告（見九十六年度偵字第八五一二號
    卷第五十三頁）附卷足考，扣案之白色結晶物一包，經檢驗
    結果，內含甲基安非他命成份，毒品驗餘淨重○．七○一九
    公克，有交通部民用航空局航空醫務中心毒品鑑定書一紙可
    查，且有扣案吸食器一組、玻璃球一只、藥鏟一支、研磨器
    一台可資佐證。被告曾因施用毒品案件，於九十一年十二月
    三十日經本院以九十一年毒聲字第四二七九號裁定送觀察、
    勒戒後，認有繼續施用毒品傾向，復經本法以九十二年度毒
    聲字第二六二五號裁定，令入戒治處所施以強制戒治，至九
    十三年三月九日執行完畢，並由臺灣板橋地方法院檢察署檢
    察官於九十三年五月十日以九十三年度戒毒偵字第一八七號
    為不起訴處分確定，被告於強制戒治期滿執行完畢釋放後之
    五年內，再犯本件施用毒品罪，於毒品危害防制條例第二十
    三條第二項有關起訴之規定相合。其出於自由意志之自白與
    事實相符，事證明確，犯行堪以認定，應依法論科。
二、被告於上揭強制戒治執行完畢釋放後，五年內犯本件施用毒
    品之犯行，核其施用第一級毒品海洛因，所為係犯毒品危害
    防制條例第十條第一項之施用第一級毒品罪；被告施用第二
    級毒品甲基安非他命，所為係犯同條例第十條第二項之施用
    第二級毒品罪。其施用前後非法持有海洛因、施用前後持有
    甲基安非他命之行為，為施用毒品之當然手段，應為施用毒
    品之行為所吸收，均不另論罪。被告所犯上揭施用第一級毒
    品、第二級毒品罪，犯意各別，行為互殊，應予分論併罰。
    被告前因違反麻醉藥品管理條例案件，於八十七年十一月十
    日經臺灣高等法院以八十七年度上訴字第六七七號判決判決
    處期徒刑六年四月確定，執行至八十九年九月二日假釋出監
    ，惟經撤銷假釋，執行殘刑有期徒刑二年十一月又二十日，
    至九十五年十月十六日縮刑期滿執行完畢，此有臺灣高等法
    院被告前案紀錄表一份在卷可稽，被告於五年以內，故意再
    犯本件最重本刑為有期徒刑以上之罪，應依刑法第四十七條
    第一項之規定，論以累犯，並加重其刑。被告犯罪時間係在
    九十六年四月二十四日以前，所犯上揭施用毒品罪，合於中
    華民國九十六年罪犯減刑條例第二條第一項第三款之規定，
    減其刑期二分之一，並先加後減之。爰審酌被告屢次施用毒
    品而不思悔改，品行不端，意志力薄弱，其施用毒品經強制
    戒治後，仍無法斷絕施用毒品惡習，若非將其處以較長之刑
    期，與社會上毒品來源隔離，使其能深自反省，斷絕與毒品
    之接觸，不足以改正施用毒品惡習，並懲所犯及被告犯罪後
    對於施用毒品之犯行，已經坦承，態度良好等一切情狀，分
    別量處如主文所示之刑，以資懲儆，再依中華民國九十六年
    罪犯減刑條例之規定減輕其刑，並定其應執行之刑。末查，
    扣案施用所餘之第二級毒品甲基安非他命（驗餘淨重○．七
    ○一九公克），為查獲之毒品，不問屬於犯人與否，應依毒
    品危害防制條例第十八條第一項前段之規定，沒收銷燬之；
    至扣案之毒品外包裝袋一個、吸食器一組、玻璃球一只、藥
    鏟一支、研磨器一台，則係被告所有供施用毒品所用之物，
    業據被告於本院審理時供承在卷，爰依刑法第三十八條第一
    項第二款之規定，沒收之。至於扣案第一級毒品海洛因二包
    （驗餘淨重九十一．七五公克），此經檢察官在起訴書中載
    明為涉犯意圖販賣而持有罪行之毒品，既在偵查中，此部分
    持有毒品犯行即難認與本案施用毒品有關，應視檢察官偵查
    結果，另行依法處理，本院不宜逕以宣告沒收，附此敘明。
據上論斷，應依刑事訴訟法第二百七十三條之一第一項、第二百
九十九條第一項前段，毒品危害防制條例第十條第一項、第二項
、第十八條第一項前段，刑法第十一條前段、第四十七條第一項
、第五十一條第五款、第三十八條第一項第二款，中華民國九十
六年罪犯減刑條例第二條第一項第三款、第七條，判決如主文。
本案經檢察官朱立豪到庭執行職務
中　　華　　民　　國　　96　　年　　8 　　月　　17　　日
                臺灣板橋地方法院刑事第十八庭
                                法　官  王綽光
以上正本證明與原本無異
如不服本判決應於送達後10日內敘述具體理由向本院提出上訴狀
，其未敘述上訴理由者，應於上訴期間屆滿後二十日內向本院補
提上訴理由書
                                書記官　許清秋
中　　華　　民　　國　　96　　年　　8 　　月　　20　　日
附錄本案論罪科刑法條全文：
毒品危害防制條例第10條
施用第一級毒品者，處 6 月以上 5 年以下有期徒刑。
施用第二級毒品者，處 3 年以下有期徒刑。
